【裁判字號】    97,訴,2431
【裁判日期】    970529
【裁判案由】    清償借款
【裁判全文】
臺灣臺北地方法院民事判決              97年度訴字第2431號
原      告    第一商業銀行股份有限公司
法定代理人    丙○○
訴訟代理人    辛○○
被      告    明碁科技股份有限公司
兼法定代理人  甲○○
法定代理人    己○○
              庚○○
被      告    丁○○
              成皇科技有限公司
法定代理人    己○○
被      告    京霖國際實業有限公司
法定代理人    戊○○
被      告    特益電子有限公司
法定代理人    乙○○
上列當事人間清償借款等事件，本院於民國97年5月27日辯論終
結，判決如下：
    主  文
被告明碁科技股份有限公司、甲○○、丁○○應連帶給付原告新
臺幣貳佰參拾伍萬玖仟伍佰參拾參元，及如附表一所示之利息及
違約金。
被告成皇科技有限公司應給付原告新臺幣壹佰肆拾肆萬玖仟肆佰
元，及其中新臺幣柒拾捌萬壹仟伍佰元部分，自民國九十六年六
月五日起至清償日止，按年息百分之六計算之利息；其中新臺幣
陸拾陸萬柒仟玖佰元部分，自民國九十六年六月十五日起至清償
日止，按年息百分之六計算之利息。
被告京霖國際實業有限公司應給付原告新臺幣壹佰陸拾伍萬參仟
柒佰伍拾元，及自民國九十六年七月二日起至清償日止，按年息
百分之六計算之利息。
被告特益電子有限公司應給付原告新臺幣壹佰陸拾柒萬零伍佰伍
拾元，及自民國九十六年八月六日起至清償日止，按年息百分之
六計算之利息。
本判決第一項任一被告給付時，被告成皇科技有限公司、京霖國
際實業有限公司、特益電子有限公司按該已給付金額與本判決第
二至四項各應給付金額之比例，免給付義務。
第二至四項被告任一人為給付，第一項被告就其清償範圍內，免
給付義務。
訴訟費用新臺幣肆萬捌仟佰貳拾貳元由被告分別依附表二所示
負擔。
本判決第一項至第四項，於原告分別以新臺幣柒拾玖萬元、新臺
幣肆拾玖萬元、新臺幣伍拾陸萬元、新臺幣伍拾陸萬元供擔保後
，各得假執行。
    事  實  及  理  由
一、按當事人得以合意定第一審管轄法院，民事訴訟法第24條第
    1項前段定有明文。本件原告與被告甲○○、丁○○於保證
    書第7條、約定書第13條約定，同意以本院為第一審管轄法
    院，本院就借款部分自有管轄權；又原告就其餘被告明碁科
    技股份有限公司（下稱明碁公司）、成皇科技有限公司（下
    稱成皇公司）、京霖國際實業有限公司（下稱京霖公司）之
    票款請求部分，該票據付款地（即臺北縣永和市○○路168
    號、桃園縣龍潭鄉○○路64號及桃園縣八德市○○路○段789
    號）雖均非於本院管轄區域內，惟該票據乃被告明碁公司背
    書交付與原告用以清償上開欠款，是被告成皇公司、京霖公
    司乃與被告明碁公司就上開欠款負不真正連帶清償責任，依
    民事訴訟法第20條之規定，本院就此部分，亦有管轄權。被
    告甲○○、丁○○、成皇公司、京霖公司、特益電子有限公
    司（下稱特益公司）未於最後言詞辯論期日到場，核均無民
    事訴訟法第386條各款所列情形，爰依原告之聲請，由其一
    造辯論而為判決。
二、原告起訴主張：
（一）被告甲○○、丁○○於民國96年3月7日與原告訂立最高限
      額新臺幣（下同）2,000萬元之連帶保證契約，擔保被告
      明碁公司對原告現在及將來所負一切債務之清償。嗣被告
      明碁公司分別於96年3月12日及96年4月24日向原告借款50
      5萬元及120萬元二筆，共計625萬元，借款期間分別自96
      年3月12日起至96年7月5日止及自96年4月24日起至96年8
      月9日止，利息均約定按原告基準利率加年息0.44%機動計
      付，並於原告調整基準利率時，自調整日起，按調整後之
      基準利率加原加碼年息計算，均屆期將本金及應付款一次
      清償，如未按期清償，除仍按上開利率計付遲延利息外，
      逾期清償在6個月以內者，按上開利率10%，超過6個月者
      ，按上開利率20%計付違約金，並約定如有任何一宗債務
      不依約清償本金、付息者，債務視為全部到期。詎料被告
      明碁公司500萬元借款部分屆期迄未清償，依約視同全部
      到期，迭經催討無效，計各尚欠本金1,159,533元及120萬
      元共計2,359,533元及分別自96年7月5日起及自96年7月9
      日起均按年息4.53%計算之利息及違約金等迄未給付，依
      約被告甲○○、丁○○自應負擔連帶保證清償責任。
（二）原告執有被告成皇公司於96年6月5日所簽發，支票號碼AU
      0000000號，票面金額781,500元，及於96年6月15日所簽
      發，支票號碼AU0000000號，票面金額667,900元，付款人
      均為台灣中小企業銀行永和分行之支票2紙；被告京霖公
      司於96年6月30日所簽發，支票號碼AU0000000號，票面金
      額1,653,750元，付款人為台灣中小企業銀行龍潭分行之
      支票1紙；被告特益公司於96年8月5日所簽發，支票號碼A
      R0000000號，票面金額1,670,550元，付款人為台灣中小
      企業銀行八德分行之支票1紙；並均經被告明碁公司背書
      交付予原告，用以清償其所積欠之借款債務，惟經提示後
      均不獲付款，上開被告自應負擔票據清償責任。爰依消費
      借貸、連帶保證、票據之法律關係，提起本訴等語。並聲
      明：被告明碁公司、甲○○、丁○○應連帶給付原告2,35
      9,533元，及如附表一所示之利息及違約金。被告成皇公
      司應給付原告1,449,400元，及其中781,500元部分，自96
      年6月5日起至清償日止，按年息6%計算之利息；其中667,
      900元部分，自96年6月15日起至清償日止，按年息6%計算
      之利息。被告京霖公司應給付原告1,653,750元，及自96
      年7月2日起至清償日止，按年息6%計算之利息。被告特益
      公司應給付原告1,670,550元，及自96年8月6日起至清償
      日止，按年息6%計算之利息。第一項任一被告為給付時，
      被告成皇公司、京霖公司、特益公司應給付金額與第一項
      金額之比例免為給付。被告成皇公司、京霖公司、特益公
      司為給付時，第一項被告於其給付之範圍內免為給付。並
      聲請願供擔保宣告假執行。
三、經查，本件原告主張之上開事實，已據其提出放款（單筆授
    信）攤還及收息記錄查詢單、借據、保證書、約定書、支票
    暨退票理由單、放款貸放傳票、轉帳收入傳票、基準利率查
    詢表等件影本為證，核屬相符，並為到場被告明碁公司法定
    代理人庚○○所不爭執，而被告甲○○、丁○○、成皇公司
    、京霖公司、特益公司未於言詞辯論期日到場爭執，亦未提
    出資料以供本院參酌，依原告所提之上開證據，堪信原告之
    主張為真實。
四、從而，原告依據消費借貸、連帶保證及票據之法律關係，請
    求被告明碁公司、甲○○、丁○○連帶給付2,359,533元及
    如主文第一項所示之利息、違約金；被告成皇公司、京霖公
    司、特益公司分別給付1,449,400元、1,653,750元、1,670,
    550元及分別如主文第二、三、四項所示之利息，均屬有據
    。又前述被告公司依票據法律關係給付，而被告明碁公司均
    為各被告公司為票據背書，自應負票據背書責任，與前述被
    告公司間各債務為不真正連帶債務，各該公司給付後，被告
    明碁公司、甲○○、丁○○於清償範圍內同免給付義務等情
    ，為有理由，應予准許。
五、原告陳明願供擔保以代釋明聲請宣告假執行，核無不合，爰
    酌定相當擔保金額，准予宣告假執行。
六、據上論結，本件原告之訴為有理由，依民事訴訟法第385條
    第1項前段、第85條第1項但書、第2項、第390條第2項，判
    決如主文。
中    華    民    國    97    年    5     月    29    日
                  民事第二庭    法  官  蔡政哲
附表二：
被告明碁科技股份有限公司、甲○○、丁○○、成皇科技有限公
司連帶負擔新臺幣柒仟貳佰肆拾捌元。
被告明碁科技股份有限公司、甲○○、丁○○、京霖國際實業有
限公司連帶負擔新臺幣捌仟肆佰伍拾肆元。
被告明碁科技股份有限公司、甲○○、丁○○、特益電子有限公
司連帶負擔新臺幣捌仟肆佰伍拾玖元。
成皇科技有限公司負擔新臺幣柒仟貳佰肆拾捌元。
京霖國際實業有限公司負擔新臺幣捌仟肆佰伍拾肆元。
特益電子有限公司負擔新臺幣捌仟肆佰伍拾玖元。
以上正本係照原本作成
如對本判決上訴，須於判決送達後20日內向本院提出上訴狀
中    華    民    國    97    年    5     月    29    日
                                書記官  曾靖雯


司法院資訊處製作；財團法人民間司法改革基金會備份。
